# 会计利润与所得税费用之间的调整

提问人：renaiqiang 时间：2019-03-17 10:12:36
A 公司 2017 年 1 月投资设立全资子公司 B 公司，实收资本 100 万，2017 年度 B公司亏损 30 万，净资产为70,2017年 12 月份，A公司将B 公司股权全部处置，转让价为 120 万，并签订股权转让合同和办理了相关股权转让手续，股权转让价款于 2018 年 1 月 15 日收到了 80% 股权转让款 96 万，剩余 24 万作为保证金于 2019 年 1 月 15 日收到。
1 签订股权转让合同的当月，A公司是否应当在其个别报表层面将长期股权投资划分为持有待售资产？
2 A 公司在编制 2017 年度合并报表时，B 公司的资产负债表，利润表，现金流量表是否应当纳入合并范围，以及为什么？
3 A 公司在编制合并报表时，如果需要将B 公司纳入合并范围，是否需要将B 公司账面的相关资产划分为持有待售资产，相关负债类科目划分为持有待售负债，还是依然以（应收账款，固定资产，应付账款）等明细报表项目列示。
4 A 公司在编制 2018 年度合并利润表时，投资收益 =30+20=50，是否应当将 2017年度亏损 30 万也给调整到投资收益。
5 如果需要在合并层面调整 30 万的投资收益，则会影响到利润总额，那么会计利润与所得税费用之间的调整，这个 30 万则怎么处理？见下表
项目本期发生额 利润总额 按法定/适用税率计算的所得税费用 子公司适用不同税率的影响 调整以前期间所得税的影响 非应税收入的影响 不可抵扣的成本、费用和损失的影响 使用前期未确认递延所得税资产的可抵扣亏损的影响 本期未确认递延所得税资产的可抵扣暂时性差异或可抵扣亏损的影响 税率调整导致期初递延所得税资产/负债余额的变化

回答人：chenyiwei
1 、因为当月已经处置完毕，故期末无需确认为持有待售资产。
2 、B公司年初至处置日的利润表、现金流量表仍需纳入 A公司的合并报表；
合并资产负债表的期初数仍需包含 B公司。
3 、见 1 、 2 。
4 、合并报表层面可将该子公司前期亏损中归属母公司份额已冲减期初留存收益的部分，在处置当期予以转回，计入当期投资收益。
5 、前期如果确认过递延所得税资产，则无需特殊调整；如果未确认过递延所得税资产，则作为利用前期未确认递延所得税资产的可抵扣暂时性差异或可抵扣亏损处理。

提问人：renaiqiang 时间：2019-03-18 20:46:01
针对问题 1 ，如果股权转让合同是在 2018 年 1 月 15 日签订和把你了手续，并于当月收到了 80% 的股权转让款，A公司在编制 2017 年度合并报表时，那么 B 公司资产负债明细项目反映在A 公司合并报表层面，是否应当整体划分为持有待售资产与持有待售负债呢？

回答人：chenyiwei
不需要，在资产负债表日尚不满足持有待售的认定条件。